臺灣桃園地方法院民事簡易判決
111年度壢保險簡字第107號
原      告  富邦產物保險股份有限公司

法定代理人  賴榮崇  
訴訟代理人  鍾富丞  
被      告  吳政逸  

上列當事人間請求侵權行為損害賠償（交通）事件，本院於民國
111年9月23日言詞辯論終結，判決如下：
    主      文
被告應給付原告新臺幣401,073元，及自民國111年5月8日起至清
償日止，按週年利率百分之五計算之利息。
原告其餘之訴駁回。
訴訟費用新臺幣4,410元由被告負擔新臺幣4,343元，餘由原告負
擔。
本判決原告勝訴部分得假執行。
    事實及理由
壹、程序部分
一、按民事訴訟法第255條第1項但書第3款規定：「訴狀送達後
    ，原告不得將原訴變更或追加他訴。但擴張或減縮應受判
    決事項之聲明者，不在此限。」本件原告原起訴聲明：「被
    告應給付原告新臺幣(下同)750,000元，及自起訴狀繕本送
    達翌日起至清償日止，按週年利率5%計算之利息。」嗣原告
    於本院審理中變更聲明為：「被告應給付原告407,286元，
    及自起訴狀繕本送達翌日起至清償日止，按週年利率5%計算
    之利息。」（見本院卷第62頁反面）此係減縮應受判決事項
    之聲明，揆諸前揭法條規定，自應准許。
二、被告經合法通知，無正當理由未於言詞辯論期日到場，經核
    無民事訴訟法第386條各款所列情形，爰依原告聲請，由其
    一造辯論而為判決。
貳、實體部分
一、原告主張:被告於民國108年6月27日駕駛車牌號碼000-0000
    號自小客車，行經桃園市中壢區復華街，因駕駛不慎碰撞停
    放路邊通嘉小客車租賃有限公司所有、原告所承保車牌號碼
    000-0000號自小客車(下稱系爭車輛)，致系爭車輛受有維修
    費用750,000元之損失，原告並已全額賠付。爰依民法侵權
    行為及保險法代位規定提起本件訴訟，請求被告給付系爭車
    輛折舊後之維修費等語。並聲明：如上開減縮聲明所示。
二、被告未於言詞辯論期日到場，亦未提出書狀作聲明或陳述。
三、得心證之理由:
(一)按因故意或過失，不法侵害他人之權利者，負損害賠償責任
    ；汽車、機車或其他非依軌道行駛之動力車輛，在使用中加
    損害於他人者，駕駛人應賠償因此所生之損害，民法第184
    條第1項前段、第191條之2前段定有明文。
(二)原告主張本件車禍事故之發生過程，業經本院調取桃園市政
    府警察局中壢分局交通事故調查卷宗，核閱現場圖、調查事
    故報告表、職務報告及交通事故照片等資料附卷可佐（見本
    院卷第31至45頁）。是被告因駕駛不慎碰撞系爭車輛，而依
    當時無不能注意之情事，被告竟疏未注意及此，足見被告具
    過失甚明，且被告上開過失行為與系爭車輛損害之發生具相
    當因果關係，揆諸前揭規定，被告自應就系爭車輛之損害，
    負侵權行為之損害賠償責任。
(三)按負損害賠償責任者，除法律另有規定或契約另有訂定外，
    應回復他方損害發生前之原狀。因回復原狀而應給付金錢者
    ，自損害發生時起，加給利息。第1 項情形，債權人得請求
    支付回復原狀所必要之費用，以代回復原狀，民法第213條
    定有明文。物被毀損時，被害人除得依民法第196條請求賠
    償外，並不排除民法第213條至第215條之適用。依民法第19
    6條請求賠償物被毀損所減少之價額，得以修復費用為估定
    之標準，但以必要者為限（例如︰修理材料以新品換舊品，
    應予折舊），最高法院77年度第9次民事庭會議決議可資參
    照。又被保險人因保險人應負保險責任之損失發生，而對於
    第三人有損失賠償請求權者，保險人得於給付賠償金額後，
    代位行使被保險人對於第三人之請求權；但其所請求之數額
    ，以不逾賠償金額為限，保險法第53條第1項亦有明文。是
    原告保車之修理以新零件更換被損之舊零件，則以修理費作
    為損害賠償之依據時，自應將零件折舊部分予以扣除。依行
    政院所頒「固定資產耐用年數表」及「固定資產折舊率表」
    之規定，非運輸業用客車、貨車之耐用年數5年，依定率遞
    減法每年折舊千分之369，其最後1年之折舊額，加歷年折舊
    累計額，其總和不得超過該資產成本原額之10分之9，另依
    營利事業所得稅查核準則第95條第6項規定「固定資產提列
    折舊採用平均法、定率遞減法或年數合計法者，以一年為計
    算單位；其使用期間未滿一年者，按實際使用之月數相當於
    全年之比例計算之；不滿一月者，以月計」。系爭車輛自出
    廠日105年12月，迄本件車禍發生時即108年6月27日，已使
    用2年7月，則零件507,498元扣除折舊後之修復費用估定為1
    58,571元（計算式詳如附表所示），至於修理工資242,502
    元，被告應全額賠償，故原告得請求被告賠付之修車費用合
    計為401,073元（計算式：零件158,571元＋工資242,502元＝4
    01,073元）。原告逾此範圍之請求，為無理由，應予駁回。
(四)末按民法第233條第1項規定：「遲延之債務，以支付金錢為
    標的者，債權人得請求依法定利率計算之遲延利息。第203
    條規定：「應付利息之債務，其利率未經約定，亦無法律可
    據者，週年利率為百分之5。」第229條第2項規定：「給付
    無確定期限者，債務人於債權人得請求時，經其催告而未為
    給付，自受催告時起，負遲延責任。其經債權人起訴而送達
    訴狀，或依督促程序送達支付命令，或為其他相類之行為者
    ，與催告有同一之效力。」查本件損害賠償債務，其給付並
    無確定期限，而本件起訴狀繕本係於111年4月27日寄存送達
    被告，有本院送達證書1份在卷可查（見本院卷第49頁），
    是被告應於111年5月8日起負遲延責任。
四、綜上所述，原告依侵權行為及保險代位之規定，請求被告給
    付如主文第1項所示，為有理由，應予准許。逾此範圍之請
    求，則屬無據，應予駁回。
五、本件原告勝訴部分係就民事訴訟法第427條訴訟適用簡易程
    序所為被告敗訴之判決，爰依同法第389條第1項第3款之規
    定，職權宣告假執行。
六、訴訟費用負擔之依據：民事訴訟法第79條。並依職權確定訴
    訟費用額如主文第3項所示。
中　　華　　民　　國　　111 　年　　10　　月　　20　　日
                  中壢簡易庭      法  官  江碧珊
以上為正本係照原本作成。
如不服本判決，應於送達後20日內，向本院提出上訴狀並表明上
訴理由，如於本判決宣示後送達前提起上訴者，應於判決送達後
20日內補提上訴理由書（須附繕本）。
如委任律師提起上訴者，應一併繳納上訴審裁判費。
中　　華　　民　　國　　111 　年　　10　　月　　20　　日
                                  書記官  張育誠
　　　　　　　　　　　　　　　　　
附表
-----
折舊時間           金額
第1年折舊值        507,498×0.369=187,267
第1年折舊後價值    507,498-187,267=320,231
第2年折舊值        320,231×0.369=118,165
第2年折舊後價值    320,231-118,165=202,066
第3年折舊值        202,066×0.369×(7/12)=43,495
第3年折舊後價值    202,066-43,495=158,571